高雄高等行政法院裁定
　　　　　　　　　　　　　　　　　　九十四年度停字第六號
聲　請　人　甲○○
訴訟代理人　乙○○
相　對　人　台灣省自來水股份有限公司第六區管理處
代　表　人　吳振欽　處長
上列當事人間因採購事件，聲請人聲請停止原處分之執行，本院
裁定如下：
    主  文
聲請駁回。
聲請程序費用由聲請人負擔。
    理  由
一、按行政訴訟起訴前，如原處分或決定之執行將發生難於回復
    之損害，且有急迫情事者，行政法院亦得依受處分人或訴願
    人之聲請，裁定停止執行。但於公益有重大影響者，不在此
    限，行政訴訟法第一百十六條第三項定有明文。又該條之規
    定，於確認行政處分無效之訴訟準用之，為行政訴訟法第一
    百十七條所明定。又該法條雖規定僅受處分人或訴願人得為
    聲請，然解釋上有提起訴願及行政訴訟之當事人適格者，應
    認為適格之聲請人（學者陳計男著行政訴訟法釋論，八十九
    年一月版，頁七三０）。是主張因系爭行政處分致其權利遭
    受侵害之第三人，即利害關係人，亦得為該法條之聲請人；
    反之，如非受處分人、訴願人，亦非利害關係人，自不得依
    前揭規定聲請停止執行，法理甚明。
二、聲請人聲請意旨略以：聲請人為品竑工程有限公司（下稱品
    竑公司）之代表人兼品管人員，而品竑公司乃甲等自來水管
    承裝商，以專營採購台灣省公共設施之埋設輸配水管線為業
    ，民國（下同）九十三年十月中旬品竑公司依據政府採購法
    之規定，承包相對人辦理之台南縣左鎮鄉光和村配管工程採
    購案，始終均依照規定領標、投標、決標、訂約、開工、履
    約、竣工暨驗收完畢，從無怠惰虛假延誤工程，詎相對人除
    無憑無據抑留品竑公司新台幣（下同）二十八萬元之工程款
    外，並依政府採購法第一百零一條第一項第四款規定，對品
    竑公司為停權三年之行政處分，以及依「管線工程特定施工
    補充說明」第四條第九項第二款規定，鎖定品竑公司之品管
    人員即聲請人為停權一年之處分，即一年內不得任用於相對
    人之工程。相對人上述行政處分顯有重大瑕疵且踰越權限，
    應屬無效之行政處分，聲請人遂於提起行政訴訟之前，依行
    政訴訟法第一百十七條之規定，聲請本院即時裁定停止原處
    分之執行云云。
三、經查，本件聲請人係以其為品竑工程有限公司（以下簡稱品
    竑公司）之代表人，同時為該公司之品管人員，因慮及相對
    人依據政府採購法第一百零一條第一項第四款規定，對品竑
    公司為停權三年之處分後，該公司之品管人員即聲請人本身
    亦將遭相對人為停權一年之處分，遂於提起行政訴訟前先行
    聲請停止執行。惟查，本件相對人雖以九十四年一月二十一
    日台水六工字第０九四０００一００八０號函及所附「施工
    不良及違約情形罰扣款分類表」通知品竑公司，惟僅通知品
    竑公司因偽製冒充照片二十八件，而予以罰扣工程款二十八
    萬元，另依「管線工程特定施工補充說明」第四條第九項第
    三款規定，於結算時依約計扣品質管理費。並未論及將對聲
    請人作成停權一年之處分。易言之，聲請人尚無任何法律上
    利益或權利遭受系爭行政處分侵害之情事，是其非受處分人
    或法律上之利害關係人，其具狀聲請停止執行，即非適法。
    至聲請人另引據「管線工程特定施工補充說明」第四條第九
    項「違約處理附註」第二款：「違約情形可歸責於品管人員
    者，視其『矯正及預防措施』執行情形及違犯情節，得依『
    公共工程施工品質管理作業要點』撤換品管人員並知會工程
    會抽查小組函轉登載於甲方（即相對人）公司網站列管，一
    年內不得任用於甲方之工程」之規定，主張其將因此遭受停
    止任用一年之處分云云。然相對人迄今既未依前述規定對聲
    請人作成處分，本件聲請人於品竑公司遭罰扣工程款後，即
    預先聲請停止現實上尚未發生處分之執行，自與前揭行政訴
    訟法第一百十六條第三項、第一百十七條規定不符，是聲請
    人聲請停止執行，於法尚有未合，不應准許。
四、依行政訴訟法第一百零四條、民事訴訟法第九十五條、第七
    十八條，裁定如主文。
中　　華　　民　　國　九十四　年　　三　　月　  十  　日
                  第二庭審判長法  官  呂佳徵
                              法  官  林勇奮
                              法  官  蘇秋津
以上正本係照原本作成。
如不服本裁定，應於裁定送達後十日內以書狀敘明理由，經本院
向最高行政法院提出抗告（須按對造人數附具繕本）；並應預繳
送達用掛號郵票六份（每份三十四元）。
中　　華　　民　　國　九十四　年　　三　　月　  十  　日
                              書記官  陳嬿如
